# 求助陈版关于社会资本方对pppp项目公司控制权的问题

提问人：whhh1997 时间：2020-04-07 08:05:23
由于对相关问题始终想不太通，因此多次发帖，请见谅。请教陈版：
在瑞华研究相关的第二个案例中，即社会资本方持股90%，政府方持股10%的案例中，以社会资本方对项目公司融资、建设、运营成本的掌控得出具有控制权的结论。
1 、在案例中社会资本方与项目公司签订相关的工程建造合同，由于建造合同的金额一般是固定的，那么其对建设成本的掌控，从而对项目公司可变回报的影响，是否应该理解为社会资本方对建设成本的掌控，影响其对项目公司建设合同的报价，从而影响项目公司的可变回报。
2 、如果在案例中加上一个关于董事会决议的条件：即拟定经营方针和投资方案、制定年度财务预算、决算方案需由董事会全体成员一致同意才能通过，而由于政府方在董事会有一名代表，这是否会使得案例得出相反的结论，即社会资本方不能控制项目公司。或者是否可以为理解是由于特许经营权已经授予社会资本方关于相关活动的权利以及在项目公司成立之时已经有比较详细的财务测算，结合政府方参与ppp项目的目的和参股比例，得出社会资本方仍对项目公司具有实质性控制的结论。

回答人：chenyiwei
1 、可以这样理解。
2 、PPP项目公司属于特殊的结构化主体，其控制权主要不是依据董事会、股东会的表决权来判断的。因此不能仅仅因为政府方代表的一票否决权就得出社会资本方不能控制项目公司的结论。政府方在此类项目公司中的角色主要是合规性监督。也就是你说的“由于特许经营权已经授予社会资本方关于相关活动的权利以及在项目公司成立之时已经有比较详细的财务测算，结合政府方参与ppp项目的目的和参股比例，得出社会资本方仍对项目公司具有实质性控制的结论”。